---
title: "exercise01_answer"
author: "linsq"
date: "2017年3月13日"
output: 
  pdf_document: 
    latex_engine: xelatex
    includes:
          in_header: header.tex
---

```{r setup, include=FALSE}
knitr::opts_chunk$set(echo = TRUE)
```

## 题目

- 求同一类资产同时出现在一个时间范围的最大次数及所在id。如下面样例数据中dow这个产品在id=c(30,40,50) 这三个区间中都出现，同时dow这个产品在id=c(30,40,60)这三个区间也同时出现过（所谓同时出现，就是这几个id时间范围有重叠区间）。因此，dow在同时出现在一个时间范围的最大次数为3，所在id为：id=c(30,40,50)以及id=c(30,40,60)。建议同学先把样本数据print出来看下数据结构，再看题目。有疑问先在群上提问，把题目弄清楚了，再下笔写程序。

- 可以使用向量、dplyr、data.table、Rcpp等工具实现


```{r}
ds<-data.frame(id=seq(10,80,by=10),
               anest=c("baker","baker",rep("dow",6)),
               start=c("08:00","09:00","09:00","08:00","10:00","12:30","13:30","18:00"),
               end=c("11:00","13:00","15:30","13:30","11:30","13:30","14:30","19:00"))
ds

```


基本思路：对于某个资产，由于题目的时间是factor，将其start和end合并在一起经过一系列转化成类似区间这样的形式，对于这样得到每一个端点，比如1，再加上0.5，此时1.5代表区间（1，2），看其是否落在每一个id的区间里面(利用dplyr::between),返回TRUE说明该ID经过该时间段，这样如此反复，返回TRUE最多的X+0.5就代表dow在该时间段上出现的次数最多，最后再反过来再找到X+0.5都为TRUE对应的ID们。
```{r}
library(data.table)
overlap <- function(asset,data){
        data <- data.table(data)
        data_asset <- data[anest==asset,]
        #data_asset <- data[anest=="dow",]
        level <- as.numeric(as.factor(c(as.character(data_asset$start),as.character(data_asset$end))))  #将时间排序
        data_asset <- data_asset[,.(id,start1=level[1:(length(level)/2)],end1=level[-c(1:(length(level)/2))])] #类似区间形式
        m <- length(unique(level))
        for(i in 1:m){
        dasset <- data_asset[,paste("V",i+0.5,sep = ""):=dplyr::between(i+0.5,start1,end1),by=id]
        } #各区间有没有出现在样本上
        name <- colnames(dasset)
        nums <- dasset[,lapply(.SD[,which(name=="V1.5"):which(name==paste("V",m+0.5,sep = ""))],sum)] #各个区间上的重叠数
        max_inter <- colnames(nums)[which(nums==max(nums))]  #最大重叠数对应的区间
        max_where <- which(name %in% max_inter)   #此区间对应在数据中的列数
        result <- list("number"=NA,"id"=NULL)
        result$number <- max(nums)
        dasset2 <- data.frame(dasset)
        for(j in 1:length(max_where)){
                k <- max_where[j]
                #result$id <- rbind(result$id,dasset[which(dasset[,k]==TRUE),id])  #此处会出错，data.table似乎无法识别k
                result$id <- rbind(result$id,dasset2[which(dasset2[,max_where[j]]==TRUE),]$id)
                }
        result
}

overlap(asset = "dow",data = ds)
overlap(asset = "baker",data = ds)

library(microbenchmark)
microbenchmark(overlap(asset = "dow",data = ds))

```

