---
title: "exercise01_answer"
author: "linsq"
date: "2017年3月13日"
output: 
  pdf_document: 
    latex_engine: xelatex
    includes:
          in_header: header.tex
---

```{r setup, include=FALSE}
knitr::opts_chunk$set(echo = TRUE)
```

## 题目

- 求同一类资产同时出现在一个时间范围的最大次数及所在id。如下面样例数据中dow这个产品在id=c(30,40,50) 这三个区间中都出现，同时dow这个产品在id=c(30,40,60)这三个区间也同时出现过（所谓同时出现，就是这几个id时间范围有重叠区间）。因此，dow在同时出现在一个时间范围的最大次数为3，所在id为：id=c(30,40,50)以及id=c(30,40,60)。建议同学先把样本数据print出来看下数据结构，再看题目。有疑问先在群上提问，把题目弄清楚了，再下笔写程序。

- 可以使用向量、dplyr、data.table、Rcpp等工具实现


```{r}
ds<-data.frame(id=seq(10,80,by=10),
               anest=c("baker","baker",rep("dow",6)),
               start=c("08:00","09:00","09:00","08:00","10:00","12:30","13:30","18:00"),
               end=c("11:00","13:00","15:30","13:30","11:30","13:30","14:30","19:00"))
ds

```



##关联规则算法(Apriori)
1.先找出所有两两id的组合，判断其是否重合，提取出其中重叠的集合记为D1
2.将D1中所有只有最后一个id不同的两两组合再取并集，判断新的组合是否重叠，提取出其中重叠的集合记为D2；
3.重复以上过程，知道新的并集Dk+1都不是重叠的，则最大重叠id即为Dk

```{r}
#除了最后一位数均相同的集合取并集
unionset <- function(a,b){
        n <- length(a)
        if(all(a[-n]==b[-n]) & a[n]!=b[n]){
                return(union(a,b))
        }
}

#判断并集是否是重叠
over_union <- function(union_set,data){
        ifelse(max(data[union_set,"start"])<min(data[union_set,"end"]),TRUE,FALSE)
}

overlap4 <- function(asset,data){
        d_a <- data[data$anest==asset,]
        d_a$start<- as.POSIXct(d_a$start,format="%H:%M")
        d_a$end<- as.POSIXct(d_a$end,format="%H:%M")
        
        index <- matrix(1:nrow(d_a))   #索引
        k=2
        while(nrow(index)!=0){
                res <- index
                m <- nrow(res)
                index_index <- combn(m,2)
                inter1 <- matrix(NA,nrow = ncol(index_index),ncol = k+1)
                for(i in 1:ncol(index_index)){
                        a=index[index_index[,i],,drop=F][1,]
                        b=index[index_index[,i],,drop=F][2,]
                        set <- unionset(a,b)
                        if(!is.null(set)){
                                inter1[i,] <- c(set,over_union(set,d_a))
                        }
                }
                inter1 <- na.omit(inter1)
                j <- ncol(inter1)
                index <- inter1[which(inter1[,j]==1),-j]
                k=k+1
        }
        #return(list(times=ncol(res),res=d_a[res,"id"]))
        result <- list("max_number"=NA,"id"=list())
        result$max_number <- ncol(res)
        for(i in 1:nrow(res)){result$id[[i]] <- d_a[res[i,],"id"]}
        result
}

overlap4(asset = "dow",data = ds)
microbenchmark::microbenchmark(overlap4(asset = "dow",data = ds),times = 1000L)

#Unit: milliseconds
#                               expr      min       lq     mean   median       uq      max neval
# overlap4(asset = "dow", data = ds) 4.241368 4.322548 4.551901 4.400331 4.538525 11.92174  1000
```
目前比第一种思路稍微慢点，但是可以优化的地方还很多




##solution1
基本思路：对于某个资产，由于题目的时间是factor，将其start和end合并在一起经过一系列转化成类似区间这样的形式，对于这样得到每一个端点，比如1，再加上0.5，此时1.5代表区间（1，2），看其是否落在每一个id的区间里面(利用dplyr::between),返回TRUE说明该ID经过该时间段，这样如此反复，返回TRUE最多的X+0.5就代表dow在该时间段上出现的次数最多，最后再反过来再找到X+0.5都为TRUE对应的ID们。


原始版本：
```{r}
library(data.table)
overlap <- function(asset,data){
        data <- data.table(data)
        data_asset <- data[anest==asset,]
        level <- as.numeric(as.factor(c(as.character(data_asset$start),
                                        as.character(data_asset$end))))  #将时间排序
        data_asset <- data_asset[,.(id,start1=level[1:(length(level)/2)],
                                    end1=level[-c(1:(length(level)/2))])] #类似区间形式
        m <- length(unique(level))
        for(i in 1:m){
        dasset <- data_asset[,paste("V",i+0.5,sep = ""):=dplyr::between(i+0.5,start1,end1),by=id]
        } #各区间有没有出现在样本上
        name <- colnames(dasset)
        nums <- dasset[,lapply(.SD[,which(name=="V1.5"):which(name==paste("V",m+0.5,sep = ""))],sum)] #各个区间上的重叠数
        max_inter <- colnames(nums)[which(nums==max(nums))]  #最大重叠数对应的区间
        max_where <- which(name %in% max_inter)   #此区间对应在数据中的列数
        result <- list("number"=NA,"id"=NULL)
        result$number <- max(nums)
        dasset2 <- data.frame(dasset)
        for(j in 1:length(max_where)){
                result$id <- rbind(result$id,dasset2[which(dasset2[,max_where[j]]==TRUE),]$id)
                }
        result
}

overlap(asset = "dow",data = ds)
overlap(asset = "baker",data = ds)

library(microbenchmark)
microbenchmark(overlap(asset = "dow",data = ds),times = 1000L)

#Unit: milliseconds
#                              expr      min       lq     mean   median       uq      max neval
# overlap(asset = "dow", data = ds) 9.123114 11.79809 12.31091 12.21494 12.60951 22.37734  1000

```

算法：
1. 将所有时间点放在一起并排序成1,2,...,m
2. 看上面各个区间(用中值表示)有无落在各ID的时间段上
    for ith ID from 1st to nth               
       for j from 1 to m            
            if j+0.5 在 start 和 end之间
                then inter(i,j) = TRUE
                else inter(i,j) = FALSE
3. 将各ID的分布情况加总得到各区间的重叠情况             
    res_j = $\Sigma_i$inter(i,j)
4. 最大重叠数max_number=max{res_j} 和对应的值a+0.5
5. 找出在a+0.5上返回TRUE的ID


改进版（直接用data.frame做）
```{r}
overlap_n <- function(asset,data){
        d_a <- data[data$anest==asset,]
        level <- as.numeric(as.factor(c(as.character(d_a$start),
                                        as.character(d_a$end))))  #将时间排序
        d_a$start=level[1:(length(level)/2)]
        d_a$end=level[-c(1:(length(level)/2))] 
        
        inter <- data.frame()
        for(i in 1:nrow(d_a)){
                for(j in 1:length(unique(level))){
                        inter[i,j] <- dplyr::between(j+0.5,d_a$start[i],d_a$end[i])
                }
        }
        
        result <- list("max_number"=NA,"id"=list())
        result$max_number <- max(apply(inter,2,sum))
        max_where<- which(apply(inter,2,sum)==result$max_number)
        for(i in 1:length(max_where)){
                result$id[[i]] <- d_a$id[inter[,max_where[i]]]
                }
        result
}
overlap_n(asset = "dow",data = ds)
microbenchmark::microbenchmark(overlap_n(asset = "dow",data = ds),times = 1000L)

#Unit: milliseconds
#                                expr      min      lq     mean   median       uq      max neval
# overlap_n(asset = "dow", data = ds) 3.679906 3.76354 4.018781 3.867564 3.983669 10.15051  1000
```
变快了超级多


再稍微优化一下（优化data.frame和结果的创建）
```{r}
overlap_n2 <- function(asset,data){
        d_a <- data[data$anest==asset,]
        level <- as.numeric(as.factor(c(as.character(d_a$start),
                                        as.character(d_a$end))))  #将时间排序
        d_a$start=level[1:(length(level)/2)]
        d_a$end=level[-c(1:(length(level)/2))] 
        
        inter <- data.frame(row.names = d_a$id)
        for(i in 1:nrow(d_a)){
                for(j in 1:length(unique(level))){
                        inter[i,j] <- dplyr::between(j+0.5,d_a$start[i],d_a$end[i])
                }
        }
        
        max_number <- max(apply(inter,2,sum))
        res<- inter[,which(apply(inter,2,sum)==max_number)]
        return(list("max_number"=max_number,"id"=lapply(res,function(x){row.names(res)[x]})))
}
overlap_n2(asset = "dow",data = ds)
microbenchmark::microbenchmark(overlap_n2(asset = "dow",data = ds),times = 1000L)

#Unit: milliseconds
#                                 expr      min       lq     mean   median      uq      max neval
# overlap_n2(asset = "dow", data = ds) 3.513014 3.590797 3.787573 3.693688 3.79016 7.521415  1000
```
还是有再快一点

##solution2
思路跟方法一大同小异

算法：
1. 将所有时间点放在一起并排序切割成各区间(a_1,a_2),(a_2,a_3),....(a_m-1,a_m)
2. 看上面各个区间(用中值表示)有无落在各ID的时间段上
    for ith ID from 1st to nth               
       for j from 1 to m-1            
            if 区间(a_j,a_j+1) 在 start 和 end之间
                then inter(i,j) = TRUE
                else inter(i,j) = FALSE
3. 将各ID的分布情况加总得到各区间的重叠情况             
    res_j = $\Sigma_i$inter(i,j)
4. 最大重叠数max_number=max{res_j} 和对应的区间(a_j,a_j+1)
5. 找出在(a_j,a_j+1)上返回TRUE的ID

```{r}

over <- function(x1,x2,y1,y2){
        ifelse(max(x1,y1)<min(x2,y2),return(TRUE),return(FALSE))
}

overlap2 <- function(asset,data){
        d_a <- data[data$anest==asset,]
        d_a$start<- as.POSIXct(d_a$start,format="%H:%M")
        d_a$end<- as.POSIXct(d_a$end,format="%H:%M")
        level <- unique(sort(c(d_a$start,d_a$end)))
        
        inter <- data.frame()
        for(i in 1:nrow(d_a)){
                for(j in 1:(length(level)-1)){
                        inter[i,j] <- over(d_a$start[i],d_a$end[i],level[j],level[j+1])
                }
        }
        
        result <- list("max_number"=NA,"id"=list())
        result$max_number <- max(apply(inter,2,sum))
        max_where<- which(apply(inter,2,sum)==result$max_number)
        for(i in 1:length(max_where)){result$id[[i]] <- d_a$id[inter[,max_where[i]]]}
        result
}

overlap2(asset = "dow",data = ds)

microbenchmark(overlap2(asset = "dow",data = ds),times = 1000L)

#Unit: milliseconds
#                               expr      min       lq     mean   median       uq      max neval
# overlap2(asset = "dow", data = ds) 10.29022 10.51695 11.00984 10.75993 11.03103 16.65095  1000

Rprof("a.out")
a <- overlap2(asset = "dow",data = ds)
Rprof(NULL)
summaryRprof("a.out")

```

改进简化版（还是优化data.frame和结果的创建）
```{r}
overlap2_n <- function(asset,data){
        d_a <- data[data$anest==asset,]
        d_a$start<- as.POSIXct(d_a$start,format="%H:%M")
        d_a$end<- as.POSIXct(d_a$end,format="%H:%M")
        level <- unique(sort(c(d_a$start,d_a$end)))
        
        inter <- data.frame(row.names = d_a$id)
        for(i in 1:nrow(d_a)){
                for(j in 1:(length(level)-1)){
                        inter[i,j] <- over(d_a$start[i],d_a$end[i],level[j],level[j+1])
                }
        }
        
        max_number <- max(apply(inter,2,sum))
        res<- inter[,which(apply(inter,2,sum)==max_number)]
        return(list("max_number"=max_number,"id"=lapply(res,function(x){row.names(res)[x]})))
}


overlap2_n(asset = "dow",data = ds)

microbenchmark::microbenchmark(overlap2_n(asset = "dow",data = ds),times = 1000L)

#Unit: milliseconds
#                                 expr      min       lq     mean   median       uq      max neval
# overlap2_n(asset = "dow", data = ds) 10.09312 10.28021 10.83258 10.50015 10.79995 17.28868  1000
```
还是比第一种方法慢很多



##泽贤的算法(遍历算法)
```{r}
solution3 <- function(asset,data){
        d_a <- data[data$anest==asset,]
        d_a$start<- as.POSIXct(d_a$start,format="%H:%M")
        d_a$end<- as.POSIXct(d_a$end,format="%H:%M")
        
        n <- nrow(d_a)
        f1 <- function(x){
                if(max(d_a[x,]$start) < min(d_a[x,]$end)){
                        d_a[x,"id"]
                }
        }
        
        for( k in n:2){
                index <- combn(n, k, simplify = F)
                res <- Filter(Negate(is.null),lapply(index, f1))
                if(length(res)!=0){
                        result <- list("max_number"=length(res[[1]]),"id"=res)
                        return(result)
                }
        }
}
solution3(asset = "dow",data = ds)
microbenchmark(solution3(asset = "dow",data = ds),times = 1000L)

```
但是id数量很多时非常耗时
改进：用二分法或随机抽法改进

##其它思路
转化位类似00011100
map:类似lapply，但可以同时传递两个参数
reduse函数


expand,grid(x,y)：对x和y中的元素做一个遍历组合


Question：找出一个01矩阵中的最大公约矩阵(各元素全为1的最大矩阵)


