---
title: "chapter3_excise"
author: "linsq"
date: "2017年3月29日"
output: html_document
---

```{r setup, include=FALSE}
knitr::opts_chunk$set(echo = TRUE)
```

##小测验

1.对一个向量进行子集选取时，分别使用正整数、负整数、逻辑向量或字符向量作为参数会得到什么结果？

2.对列表分别使用[、[[和$会有什么不同？

ans:[]会得到一个子列表，[[]]会得到子列表之中的元素。$也会得到元素而不是子列表

3.什么时候需要使用drop=FALSE?

ans:对矩阵、数组和数据框取子集时想保留原本的数据结构时用

4. 如果x是矩阵，执行x[] = 0后会有什么结果？这与x=0有什么不同？

ans：前者是把x中所有元素变为0，后者是把整个x直接变成一个0.

5.如何使用一个命名向量来对分类变量设置标签？

ans：*可以使用一个命名的字符向量作为简单的查询表*


##3.1.7练习

1.对下面这些在数据框子集选取过程常犯的错误进行修改：

mtcars[mtcars$cyl=4,]  
->  mtcars[mtcars$cyl==4,]

mtcars[-1:4,]
->  mtcars[-c(1;4),]

mtcars[mtcars$cy<=5]
->  mtcars[mtcars$cy<=5,]

mtcars[mtcars$cyl==4|6,]
->  mtcars[mtcars$cyl==4|mtcars$cyl==6,]

2.为什么x=1:5;x[NA]返回5个缺失值？(提示：它与x[NA_real_]有什么不同？)

ans：因为NA默认是logical的，所以会循环

3.upper.tri()的返回值是什么？使用它对矩阵进行子集选取会怎样？还需要其它子集选取规则来描述这种行为吗？
```{r}
x <- outer(1:5,1:5,FUN = "*")
x[upper.tri(x)]
```
upper.tri()会返回一个逻辑矩阵，其上三角都为TRUE

4.为什么mtcars[1:20]会返回错误？它与mtcars[1:20,]有什么不同？

ans：因为前者是以列表形式抽取子集，所以会抽取1到20列，但是mtcars数据只有11列，所以会报错。而后者是抽取前20行是没有问题的。

5.自己构建一个函数来提取矩阵中的对角元素(类似diag(x),其中x为矩阵)。


6.df[is.na(df)] = 0会做什么？它是如何工作的？

ans:将所有的NA转化为0


##3.2.4练习

假设有一个线性模型，例如，mod=lm(mpg~wt,data=mtcars),提取它的残差自由度。从这个模型汇总(summmary(mod))中提取R^2
```{r}
mod=lm(mpg~wt,data=mtcars)
mod$df.residual
summary(mod)$r.square
summary(mod)[[r.square]]
```

##3.4.9练习

1.如何随机重新排列数据框的列？(在随机森林中这是一项非常重要的技术。)能同时对行和列重新排列吗？

ans：df[,sample(ncol(df))];df[sample(nrow(df)),sample(ncol(df))]

2.如何从数据框中随机选择m行？如果样本必须连续的呢?(比如，选取起始行、终止行以及它们之间的所有行)？

ans:df[sample(nrow(df),m),];
    a = sample(n-m+1,1);df[a:a+m-1,]
 
3.如何将数据框中的列按字母排序?

ans:df[,order(colnames(df))]


