---
title: "chapter2_excise"
author: "linsq"
date: "2017年3月29日"
output: html_document
---

```{r setup, include=FALSE}
knitr::opts_chunk$set(echo = TRUE)
```

##小测验

1.除了所包含的内容以外，向量的3个性质是什么？

ans：类型(typeof)，长度(length)，属性(attributes)
 
2.原子向量的4种常见类型是什么？两种罕见类型是什么？

ans:常见：逻辑型(logical)，字符型(character)，整型(inter)，双精度型也称数值型(double  or numeric)               
    罕见：复合型(complex), 原始型(raw)
    
3.属性是什么？如果获取属性以及如何设置它们？

ans:属性是指附加的任意元数据，用attributes()获取,用attr(x,"attribute_name")<-"my_attributes"设置。

4.列表与原子向量有哪些不同？矩阵和数据框有哪些不同？

ans：原子向量中的左右元素必须是相同类型的数据，而列表中的元素可以是不同的类型。         
     矩阵中的元素必须是相同类型的数据，而数据框中不同列之间可以是不同的类型。
     
5.能由矩阵构成一个列表吗？数据框中的某一列能由矩阵组成吗？
```{r}
a <- list(matrix(1:9,3,3))
a
df <- data.frame(a=3:1,b=I(matrix(1:9,3,3)))
dim(df)
```

##2.1.3练习

1.各种类型的原子向量分别是什么？列表与原子向量的区别是什么？

ans：见上面

2.与is.list()和is.character()相比,is.vector()和is.numeric()的根本区别是什么

ans: 前两个都是判断对象是否是某一具体类型，而is.vector()和is.numeric()范围更大，前者对于atomic和list都会返回TRUE，后者对于inter和double都会返回TRUE。

3.根据你对向量强制转换规则的认识，对下列代码的结果进行预测：
```{r}
c(1,FALSE)
#1,0
c("a",1)
#"a","1"
c(list(1),"a")
#list of 2
#    list[[1]]:1
#    list[[2]]:"a"
c(TRUE,1L)
#1,1
```

4.为什么将列表转换成原子向量要使用unlist()? as.vector()为什么不行？

ans： 因为list也是vector的一种，用as,vector()并不会发生变化。

5.为什么1==“1”返回的结果为TRUE?为什么-1<FALSE返回的结果也是TRUE？为什么“one”<2返回的结果为FALSE？

ans：因为1==“1”强制转化为"1"=="1",当然会返回TRUE；              
     -1<FALSE强制转化为-1<0,当然会返回TRUE；            
     “one”<2强制转化为"one"<"2",而在ASCII表中字母都是排在字母以后，也就是比较大，所以会返回FALSE。
     
6. 为什么默认的缺失值NA是逻辑向量？逻辑型向量的特殊之处是什么(提示：考虑c(FALSE,NA_character_))

ans:因为逻辑型向量可以转化为任何其它类型的向量,为了方便起见默认的NA就是逻辑型的。


##2.2.2练习

1.以前我曾使用下面的代码来掩饰structure()的用法：
```{r}
structure(1:5,comment="my attribute")
# [1] 1 2 3 4 5
```
但是，当输出这个对象时并不会看到comment属性。这是为什么呢？这个属性丢失了吗？这里还有什么特别之处吗？(提示：使用帮助文档。)

ans:这个属性并没有丢失，因为comment的属性并不会被print出来。

2.当修改因子的水平时，会对因子产生什么样的影响？
```{r}
f1 <- factor(letters)
# [1] a b c d e f g h i j k l m n o p q r s t u v w x y z
#Levels: a b c d e f g h i j k l m n o p q r s t u v w x y z

levels(f1) <- rev(levels(f1))
f1
# [1] z y x w v u t s r q p o n m l k j i h g f e d c b a
#Levels: z y x w v u t s r q p o n m l k j i h g f e d c b a
```
可见向量的序列和水平都反了过来

3.这段代码的作用是什么？f2和f3与f1有什么不同？
```{r}
f2 <- rev(factor(letters))
# [1] z y x w v u t s r q p o n m l k j i h g f e d c b a
#Levels: a b c d e f g h i j k l m n o p q r s t u v w x y z

f3 <- factor(letters,levels = rev(letters))
# [1] a b c d e f g h i j k l m n o p q r s t u v w x y z
#Levels: z y x w v u t s r q p o n m l k j i h g f e d c b a
```

f2的序列相反，水平排序不变              
f3的序列不变，水平排序相反              


##2.3练习

1.对向量使用dim()会发生什么？

ans:返回NULL

2. 如果list.matrix(x)的返回值为TRUE，那么is.array(x)的返回值是什么?
ans:返回TRUE，因为矩阵是二维的数组。

3.下面的3个对象应该如何描述？它们与1:5的差别是什么？
```{r}
x1 <- array(1:5,c(1,1,5))   #5个1*1矩阵，是三维的
x2 <- array(1:5,c(1,5,1))   #1个1*5矩阵，是三维的
x3 <- array(1:5,c(5,1,1))   #1个5*1矩阵，是三维的

#而1:5则是一个一维的向量
```

##2.4.5练习

1.数据框拥有的属性是什么？

ans：names，class，dim

2.当数据框中的不同列具有不同的数据类型时，对其使用as.matrix()会发生什么？

ans：会将所有元素强制强化为同一种类型。

3.可以有0行的数据框吗？可以有0列的数据框吗？

ans：可以,data.frame()
